# 并不是所有债券都能计入交易性金融资产

提问人：pt_melody 时间：2016-02-26 22:11:11
今天看到一句话，求解： 债券中（分期付息、一次还本）才能计入交易性金融资产，而债券（到期一次还本付息）不能计入金融资产。。为什么呀？那位前辈能够帮忙分析一下。。。@chenyiwei @流风回雪

回答人：chenyiwei
可能和两类债券不同的交易方式和交易活跃度有关（如凭证式和记账式的交易方式可能不同）。建议结合上下文分析这样说的理由。